【裁判字號】    90,易緝,180
【裁判日期】    900919
【裁判案由】    傷害等
【裁判全文】
臺灣板橋地方法院刑事判決                          九十年度易緝字第一八○號
    公  訴  人  臺灣板橋地方法院檢察署檢察官
    被      告  丙○○
右列被告因傷害等案件，經檢察官提起公訴（八十八年度偵字第一一六一五號）暨移
八十八年度偵字第二四九七一號）審理，本院判決如左：
    主  文
丙○○共同傷害人之身體，處有期徒刑肆月，如易科罰金，以參佰元折算壹日；又共
同損壞他人之冰箱、熱水瓶、電視機、收音機，足以生損害於他人，處有期徒刑參月
，如易科罰金，以參佰元折算壹日；應執行有期徒刑陸月，如易科罰金，以參佰元折
算壹日。緩刑參年。
    事  實
一、丙○○與成年男子乙○○（本院另案，業於民國八十九年七月十三日以八十八年
    度易字第四七五六號審結在案，並已執行完畢）係同居男女朋友關係，於八十七
    年十一月八日下午某時，至臺北縣三重市○○○路二九之一號丁○○住處，向丁○○索取金錢不成，竟基於傷害及毀損之犯意聯絡，共同徒手毆打丁○○，致其
    受有左前額裂傷一點五公分，左頸下方擦破傷二乘一公分之傷害，並損壞丁○○
    所有之冰箱、熱水瓶、電視機、收音機等物品，足以生損害於丁○○。
二、案經丁○○訴由臺北縣警察局三重分局移送臺灣板橋地方法院檢察署檢察官偵查
    起訴。
    理  由
一、訊據被告丙○○矢口否認有何上揭公訴所指犯行，辯稱略以沒這回事，證人乙○○講的不清楚等云云。經查：
    (一)、右揭犯罪事實，迭據告訴人丁○○於偵查及本院審理時指訴綦詳，核與證人
        陳建發於偵查中（八十八年度偵緝字第一四五○號）同一案件中證述之情節
        相符，復有丁○○所舉之臺北縣立三重醫院驗傷診斷證明書暨其住處遭受毀
        損物品之照片多幀在卷足佐。
    (二)、證人乙○○即共犯供稱：「丙○○被告訴人丁○○打，所以丙○○不服氣才
        毀損告訴人丁○○的家電用品」（見本院八十九年六月二十二日訊問筆錄，
        八十八年度易字第四七五六號）、「之前我作不對的已經判決（本院八十八
        年度易字第四七五六號判決）；被告不高興摔壞東西，吵架、打架東西摔來
        摔去」（見本院九十年九月十二日審判筆錄）等語；而被告亦不否認其有與
        告訴人丁○○發生糾紛之情事（見本院九十年一月十七日訊問筆錄）足佐，
        核與證人陳建發於偵查中所述：「當天下午，伊去找丁○○聊天，進入屋內
        ，看見家電用品被砸毀散落一地，丁○○跌坐門口旁邊，頭部及身體有受傷
        ，乙○○看見伊來就走，‧‧‧」等語，是就上共同被告乙○○所為不利於
        己之陳述，對照證人陳建發證詞，足證徐某所陳非虛，因之，證人即共犯乙○○之證言，自得採為共同被告丙○○犯罪事實之認定。
    (三)、綜上，足見被告丙○○所辯無非飾卸，核與事實不符，諉無可採。是本案事
        證明確，被告犯行，足以認定。
二、核被告丙○○傷害告訴人之行為，係犯刑法第二百七十七條第一項傷害罪；而損
    壞告訴人家電用品等物，足以生損害於告訴人之行為，則係犯刑法第三百五十四
    條毀損罪。被告所犯上開二罪，犯意個別，行為互殊，所犯犯罪構成要件互異，
    為數罪，應予分論併罰。被告與乙○○就上開犯行間，有犯意之聯絡及行為分擔
    ，均應論以共同正犯。爰審酌被告之素行、犯罪之動機、目的、手段、告訴人所
    受傷害程度，犯罪後之態度等一切情狀，分別量處如主文所示之刑，暨諭知易科
    罰金之折算標準，並定其應執行刑及易科罰金折算標準之諭知；另查刑法第四十
    一條業於九十年一月四日修正，同年月十日公布，於同年一月十二日生效施行，
    其修正條文為：「犯最重本刑為五年以下有期徒刑以下之刑之罪，而受六個月以
    下有期徒刑或拘役之宣告，因身體、教育、職業、家庭之關係或其他正當事由，
    執行顯有困難者，得以一元以上三元以下折算一日，易科罰金。但確因不執行所
    宣告之刑，難收矯正之效，或難以維持法秩序者，不在此限。」「併合處罰之數
    罪，均有前項情形，其應執行之刑逾六月者，亦同」，與修正前刑法第四十一條
    比較結果，修正後條文，於被告並無不利，依刑法第二條第一項前段規定，應依
    裁判時之法律，即修正後刑法第四十一條第一項前段規定諭知易科罰金之折算標
    準，附此說明。而被告前未曾受有期徒刑以上刑之宣告，有臺灣高等法院檢察署
    刑案資料簡覆表可按，其經此偵審科刑程序之教訓，當知反省惕勵，信無再犯之
    虞，本院因認其所受宣告之刑，以暫不執行為適當，爰併宣告緩刑參年，用啟自
    新。
三、檢察官移送甲○審理（八十八年度偵字第二四九七一號）部分，經查此一移送甲○審理事實，係以被告有為訛詐行為，涉犯詐欺罪嫌，核與原起訴部分，實難認
    為有裁判上一罪之關係，應由檢察官另為處理，而告訴狀內所陳傷害、毀損罪嫌
    部分，則與原起訴部分為同一事實，附此敘明。
據上論斷，應依刑事訴訟法第二百九十九條第一項前段，刑法第二十八條、第二百七
十七條第一項、第三百五十四條、第五十一條第五款、第二條第一項前段、第四十一
條第一項前段、第七十四條第一款，罰金罰鍰提高標準條例第一條前段、第二條，判
決如主文。
本案經檢察官壽勤偉到庭執行職務。
中      華      民      國    九  十    年      九      月    十  九    日
                                      臺灣板橋地方法院刑事第六庭
                                              法  官  黎錦福
右正本證明與原本無異。
如不服本判決，應於判決送達後十日內向本院提出上訴狀。
                                              書記官  戴尚榮
中      華      民      國    九  十    年      九      月  二  十  五  日
附錄本案論罪科刑法條全文：
刑法第二百七十七條
傷害人之身體或健康者，處三年以下有期徒刑，拘役或一千元以下罰金。
犯前項之罪，因而致人於死者，處無期徒或七年以上有期徒刑；致重傷者，處三年以
上十年以下有期徒刑。
刑法第三百五十四條
毀棄、損壞前二條以外之他人之物或致令不堪用，足以生損害於公眾或他人者，處二
年以下有期徒刑、拘役或五百元以下罰金。


司法院資訊處製作；財團法人民間司法改革基金會備份。
